Minutes et répertoires du notaire Nicolas FREMYN, 12 février 1751 - 3 mars 1761 (étude XVII)
Archives nationales
- Minutes de Nicolas FREMYN, 12 février 1751 - 3 mars 1761; MC/ET/XVII/797 - MC/ET/XVII/857
  - Minutes. 1751, juillet - août, juillet - août 1751; MC/ET/XVII/799
    - Consentement., 10 juillet 1751; MC/ET/XVII/799
      Nom, qualité: (Mme ou Mlle) Turpin, Marie.
      Nom, qualité: (M.) Courtade de Bernac, Jean Baptiste.
      Profession: sergent major des gardes francaises.
      Nom, qualité: (M.) Turpin, Pierre (bourgeois de Paris)
    - Transaction., 10 juillet 1751; MC/ET/XVII/799
      Nom, qualité: (Mme ou Mlle) Fontaine, Marie Anne.
    - Rente, transport., 10 juillet 1751; MC/ET/XVII/799
      Nom, qualité: (M.) Fontaine, Jacques (bourgeois de Paris)
    - Tutelle, compte., 10 juillet 1751; MC/ET/XVII/799
      Nom, qualité: (M.) Fontaine, Jacques.
      Relations: fils de l'intervenant 1
    - Procuration., 11 juillet 1751; MC/ET/XVII/799
      Nom, qualité: (M.) Cheret, Pierre Charles.
      Nom, qualité: (M.) Desforges, Charles Louis.
    - Mariage., 11 juillet 1751; MC/ET/XVII/799
      Nom, qualité: (M.) Chasseneuville, Francois.
      Profession: ouvrier en soie.
      Nom, qualité: (Mme ou Mlle) Beauvais, Genevieve.
    - Cautionnement, bail judiciaire de maisons, Paris, rue de la Madeleine., 13 juillet 1751; MC/ET/XVII/799
      Nom, qualité: (M.) Lefebvre, Louis.
      Nom, qualité: (M.) Maurin, Jacques (bourgeois de Paris).
      Profession: regisser des saisies reelles.
    - Cautionnement, bail judiciaire de maison, Baron (Oise)., 13 juillet 1751; MC/ET/XVII/799
      Nom, qualité: (M.) Flichy, Louis.
      Nom, qualité: (M.) Beuve, Laurent.
      Profession: boucher (marchand).
      Domicile: Baron (Oise).
    - Cautionnement, bail judiciaire de maison, Sevres., 13 juillet 1751; MC/ET/XVII/799
      Nom, qualité: (M.) Coquin, Antoine.
      Profession: rotisseur traiteur (maître).
      Nom, qualité: (Mme ou Mlle) Mongenot, Marguerite.
      Domicile: Pais
    - Testament., 13 juillet 1751; MC/ET/XVII/799
      Nom, qualité: (Mme ou Mlle) Vera, Marie Barbe.
      Nom, qualité: (M.) Dreiet, Jean.
      Relations: au service de l'intervenant 3.
      Nom, qualité: (M.) Charolais de (duc)
    - Testament., 14 juillet 1751; MC/ET/XVII/799
      Nom, qualité: (Mme ou Mlle) Blaise, Madeleine.
      Relations: veuve de l'intervenant 2, veuve de l'intervenant 3.
      Nom, qualité: (M.) Grandcour de, Claude Nicolas.
      Profession: peintre (compagnon).
      Nom, qualité: (M.) Botagnel, Joseph.
      Profession: batteur
    - Inventaire après décès d'Aimée Courderoy, épouse de Denis Maistrot., 14 juillet 1751; MC/ET/XVII/799
      Nom, qualité: (Mme ou Mlle) Courderoy, Aimée.
      Nom, qualité: (M.) Maistrot, Denis (bourgeois de Paris)
      inventaire après décès; Courderoy, Aimée; Maistrot, Denis
    - Quittance., 14 juillet 1751; MC/ET/XVII/799
      Nom, qualité: (M.) Baulayne, Claude.
      Nom, qualité: (M.) Bouhier de, Benigne (marquis).
      Profession: conseiller au parlemet.
      Domicile: Dijon
    - Rente, quittance de rachat., 15 juillet 1751; MC/ET/XVII/799
      Nom, qualité: (M.) Verneau, Charles.
      Nom, qualité: (M.) Moulinet, Jean.
      Profession: amidonnier (marchand).
    - Mariage., 15 juillet 1751; MC/ET/XVII/799
      Nom, qualité: (M.) Laurent, Pierre.
      Domicile: Essonnes.
      Nom, qualité: (Mme ou Mlle) Lefuel, Elisabeth.
    - Cautionnement, bail judiciaire, Angers., 15 juillet 1751; MC/ET/XVII/799
      Nom, qualité: (personne morale) Leclerc (créanciers).
      Relations: créanciers de l'intervenant 2, caution de l'intervenant 3.
      Profession: conseiller au Parlement.
      Nom, qualité: (M.) Peausaire, Jean (bourgeois de Paris).
      Nom, qualité: (M.) Bine, Claude.
    - Cautionnement, bail judiciaire de maison, Mans (le)., 16 juillet 1751; MC/ET/XVII/799
      Nom, qualité: (M.) Richou, Andre (bourgeois de Paris).
      Nom, qualité: (M.) Fume, Claude (bourgeois de Paris).
    - Succession, délivrance de legs., 16 juillet 1751; MC/ET/XVII/799
      Nom, qualité: (Mme ou Mlle) Vatteble, Marie Marguerite.
      Profession: religieuse carmelite.
      Domicile: Abbeville
      délivrance de legs
    - Rente viagere, constitution., 16 juillet 1751; MC/ET/XVII/799
      Profession: architecte jure.
      Nom, qualité: (Mme ou Mlle) Duchesne, Madeleine.
      Nom, qualité: (M.) L'Enfant, Antoine.
    - Mariage., 16 juillet 1751; MC/ET/XVII/799
      Nom, qualité: (M.) Maistrot, Denis.
      Profession: gagne-denier.
      Nom, qualité: (Mme ou Mlle) Baillot, Antoinette.
      Nom, qualité: (M.) Ganddillon, Gilbert.
      Profession: macon (compagnon)
    - Cautionnement, bail judiciaire de fief, Thiberges (les)., 17 juillet 1751; MC/ET/XVII/799
      Nom, qualité: (M.) Pillon, Jean Ambroise (bourgeois de Paris).
      Nom, qualité: (M.) Pillon, Eienne.
      Domicile: Chaumont-en-Picardie.
    - Bail, maison, Paris, rue Mouffetard., 17 juillet 1751; MC/ET/XVII/799
      Nom, qualité: (M.) Jolly, Jan.
      Nom, qualité: (M.) Greffe, Jean Claude.
      Profession: fruitier.
    - Bail, maison, Paris, rue Galande., 17 juillet 1751; MC/ET/XVII/799
      Nom, qualité: (Mme ou Mlle) Desgodets, Genevieve.
      Nom, qualité: (M.) Godin, Louis Claude.
      Profession: orfevre joaillier (marchand).
      Nom, qualité: (M.) Fontaine de Richebourg, Claude.
    - Succession, notoriete., 18 juillet 1751; MC/ET/XVII/799
      Nom, qualité: (Mme ou Mlle) Jomart, Nicole.
      Nom, qualité: (M.) Bessiere, Antoine.
      Profession: ecrivain de vaisseaux
    - Vente, maison, Paris, rue de Scipion., 18 juillet 1751; MC/ET/XVII/799
      Nom, qualité: (personne morale) Debeaune (her).
      Nom, qualité: (M.) Fauve, Augstin.
      Profession: nourrisseur de bestiaux.
    - Apprentissage, métier fondeur-mouleur, Paris., 18 juillet 1751; MC/ET/XVII/799
      Nom, qualité: (M.) Vagion, Jacques Robert.
      Nom, qualité: (M.) Bouquet, Christophe.
      Profession: fondeur (maître),racheveur.
    - Succession, notoriete., 19 juillet 1751; MC/ET/XVII/799
      Nom, qualité: (M.) Lafoy, Claude (bourgeois de blois).
    - Transaction., 19 juillet 1751; MC/ET/XVII/799
      Nom, qualité: (M.) Vullart de Romont, Charles Joseph.
      Domicile: Romont (montreuil-sur-Mer).
      Nom, qualité: (Mme ou Mlle) Dumont, Genevieve Francoise.
      Profession: **.
      Domicile: Boulogne-sur-Mer.
    - Rente, constitution., 19 juillet 1751; MC/ET/XVII/799
      Nom, qualité: (M.) Salart de Lormois, Charles.
      Profession: commissaire à la cour des monnaies.
      Nom, qualité: (M.) Delanoue, Jean Baptiste.
      Domicile: Longjumeau
    - Procuration, depot., 20 juillet 1751; MC/ET/XVII/799
      Nom, qualité: (M.) Commercy, Etienne.
      Domicile: Voisins (sens).
      Nom, qualité: (M.) Cadicq, Pierre Albert (bourgeois de Paris)
    - Notoriete, nom., 20 juillet 1751; MC/ET/XVII/799
      Profession: marchand de vn.
    - Quittance., 22 juillet 1751; MC/ET/XVII/799
      Nom, qualité: (M.) Groustel, Louis.
      Nom: (personne morale) Caisse Des Caisies Reelles
    - Quittance., 22 juillet 1751; MC/ET/XVII/799
      Nom: (personne morale) Caisse Des Consignations
    - Quittance., 22 juillet 1751; MC/ET/XVII/799
      Nom: (personne morale) Caisse de Des Consignations
    - Quittance., 22 juillet 1751; MC/ET/XVII/799
    - Quittance., 22 juillet 1751; MC/ET/XVII/799
    - Bail, privilege cordier-crainier, Paris., 22 juillet 1751; MC/ET/XVII/799
      Nom, qualité: (Mme ou Mlle) Cholin, Francoise.
      Nom, qualité: (M.) Mouvet, Philippe.
      Profession: cordier crainier (maître).
      Nom, qualité: (Mme ou Mlle) Poisson, Jeanne.
      Nom, qualité: (M.) Bidault, Pierre.
    - Bail, privilege cordier-crainier, Paris., 22 juillet 1751; MC/ET/XVII/799
      Profession: cordier cranier (maître).
    - Bail, resiliation, maison, Paris, rue Neuve-St-Merry., 23 juillet 1751; MC/ET/XVII/799
      Nom, qualité: (M.) Belot, Roch Nicolas.
      Profession: officier.
      Domicile: Ferte-Alais (la).
      Relations: au service de l'intervenant 2.
      Nom, qualité: (M.) Orleans de (duc).
      Nom, qualité: (M.) Chereau, Michel (bourgeois de Paris)
    - Mariage., 23 juillet 1751; MC/ET/XVII/799
      Nom, qualité: (M.) Murat de, Claude Francois (comte).
      Profession: lieutenant d'infanterie.
      Domicile: Montfort-le-Rotrou.
      Nom, qualité: (Mme ou Mlle) Mascrany de, Marie.
    - Quittance., 23 juillet 1751; MC/ET/XVII/799
      Nom, qualité: (M.) Fremin, Claude.
      Profession: megissier (marchand).
      Nom, qualité: (M.) Lange, Pierre.
      Profession: epicier (marchand).
    - Cautionnement, bail judiciaire de chantier, Paris, rapee (la)., 24 juillet 1751; MC/ET/XVII/799
      Nom, qualité: (M.) Jannin Dore, Claude (bourgeois de Paris).
      Nom, qualité: (M.) Laguette, Edmond (bourgeois de Paris).
    - Testament., 24 juillet 1751; MC/ET/XVII/799
      Nom, qualité: (Mme ou Mlle) Lecouvee, Francoise.
      Nom, qualité: (M.) Chantreau, Claude.
      Profession: tonnelier (maître).
    - Testament., 24 juillet 1751; MC/ET/XVII/799
    - Cautionnement, bail judiciaire immeubles, Amblainville., 24 juillet 1751; MC/ET/XVII/799
      Nom, qualité: (M.) Girardot, Nicolas (bourgeois de Paris).
      Nom, qualité: (M.) Richer, Etienne.
      Profession: receveur de terre et seigneurie.
      Domicile: Viarmes.
    - Procuration., 24 juillet 1751; MC/ET/XVII/799
      Profession: intéressé dans les affaires du roi.
      Nom, qualité: (M.) Legros, Jacques (bourgeois de Paris)
    - Procuration., 24 juillet 1751; MC/ET/XVII/799
      Profession: intéressé dan les affaires du roi.
    - Rente, constitution., 26 juillet 1751; MC/ET/XVII/799
      Nom, qualité: (M.) Fouche, Pierre (bourgeois de Paris).
      Nom, qualité: (M.) Felix, Francois.
    - Cautionnement, bail judiciaire maison, Saint-Germain-en-Laye., 27 juillet 1751; MC/ET/XVII/799
      Nom, qualité: (M.) Lanquest, Louis.
      Nom, qualité: (M.) Berry de, Claude.
    - Cautionnement, bail judiciaire seigneurie, Canaples (Somme)., 27 juillet 1751; MC/ET/XVII/799
      Nom, qualité: (M.) Havet, Pierre (bourgeois de Paris).
      Nom, qualité: (M.) Fourre, Francois (bourgeois de Paris).
    - Vente, ratification, maison, terre., 27 juillet 1751; MC/ET/XVII/799
      Nom, qualité: (Mme ou Mlle) Lmaire, Marie.
      Nom, qualité: (M.) Savoure, Denis.
      Profession: maitre d'ecole
      acte de vente; ratification
    - Rente, constitution., 28 juillet 1751; MC/ET/XVII/799
      Nom, qualité: (M.) Justinart, Jean.
      Profession: platrier (maître).
      Nom, qualité: (M.) Baudon, Jean (bourgeois de Paris)
    - Bail, maison, Paris, rue Croule Barbe., 29 juillet 1751; MC/ET/XVII/799
      Nom, qualité: (M.) Buot, Pierre.
      Profession: jardinier fleuriste.
      Nom, qualité: (M.) Paris, Pierre.
      Profession: jardinier fleuiste.
    - Quittance., 30 juillet 1751; MC/ET/XVII/799
      Profession: megissier (maître).
      Nom, qualité: (M.) Roussel, Pierre.
      Domicile: Lagny-le-Sec
    - Cautionnement, bail judiciaire maison, Paris, cul-de-Sac des Quatre-Vents., 30 juillet 1751; MC/ET/XVII/799
      Nom, qualité: (Mme ou Mlle) Cordonnier, Barbe.
      Nom, qualité: (M.) Piron, Francois.
      Nom, qualité: (M.) Courtois, Jean Baptiste (bourgeois de Paris).
    - Depot de pieces., 30 juillet 1751; MC/ET/XVII/799
      Nom, qualité: (M.) Daugremel, Nicolas.
      Profession: tisserand en toile.
      Domicile: Neuville-en-Hez (la)
    - Bail, transport, appartement, Paris, hotel-de-Bracque., 30 juillet 1751; MC/ET/XVII/799
      Nom, qualité: (M.) Thevenot de Saule, Claude Francois.
    - Quittance., 31 juillet 1751; MC/ET/XVII/799
      Nom, qualité: (M.) Pasturel, Jean.
      Profession: macon (maître) entreneur de batiments.
      Nom, qualité: (M.) Eloy, Jean Louis (bourgeois de Paris)
    - Succession, renonciation., 31 juillet 1751; MC/ET/XVII/799
      Nom, qualité: (M.) Cousin, Francois.
      Domicile: Ermenonville
    - Union de créanciers, vente, consentement, meubles., 31 juillet 1751; MC/ET/XVII/799
      Nom, qualité: (M.) Legard, Remy.
      Profession: salpetrier ordinaire du roi
    - Transport, créance., 31 juillet 1751; MC/ET/XVII/799
      Nom, qualité: (Mme ou Mlle) Maigret, Marie Francoise.
      Nom, qualité: (M.) Pernot Dubuat, Remy.
      Nom, qualité: (M.) Delorne, Francoise Claude.
      Nom, qualité: (M.) Gaillard, Cme Francois.
      Profession: lieutenant general au bailliage.
      Domicile: Montargis
    - Inventaire après décès de Nicolas Mergerie., 31 juillet 1751; MC/ET/XVII/799
      Nom, qualité: (M.) Mergerie, Nicolas.
      inventaire après décès; Mergerie, Nicolas
    - Mariage., 1er août 1751; MC/ET/XVII/799
      Nom, qualité: (M.) Dufailly, Pierre.
      Profession: chapelier (compagnon).
      Nom, qualité: (Mme ou Mlle) Menudel, Marie Madeleine.
    - Apprentissage, métier imprimeur en taille douce, Pari., 1er août 1751; MC/ET/XVII/799
      Nom, qualité: (M.) Turpin, Jean Baptiste.
      Nom, qualité: (M.) Antoine, Benoit.
      Profession: imprimeur en taille douce (maître).
    - Apprentissage, métier tisserand, Paris., 1er août 1751; MC/ET/XVII/799
      Nom, qualité: (M.) Goude, Francos.
      Profession: tisserand (compagnon).
      Nom, qualité: (M.) Duval, Jean.
      Profession: tisserand (maître).
      Domicile: Pari
    - Mariage., 1er août 1751; MC/ET/XVII/799
      Nom, qualité: (M.) Chavanias, Guillaume.
      Nom, qualité: (Mme ou Mlle) Pouard, Marie.
    - Obligation., 2 août 1751; MC/ET/XVII/799
      Nom, qualité: (Mme ou Mlle) Godaille, Marie Madeleine.
      Nom, qualité: (M.) Legand, Remy.
      Profession: salpetrier ordinaire du roi.
      Nom, qualité: (M.) Robinet de Grenon, Gabriel Pierre.
      Profession: marchand d de bois.
    - Comparution., 2 août 1751; MC/ET/XVII/799
      Nom, qualité: (Mme ou Mlle) Le Genty, Coraline Therese.
      Domicile: Pris.
      Nom, qualité: (M.) Lebouteillie, Jean Baptiste.
    - Cautionnement, bail judiciaire de maison, Versailles., 2 août 1751; MC/ET/XVII/799
      Nom, qualité: (M.) Thibault, Antoine (bourgeois de Paris).
      Nom, qualité: (M.) Richard, Francoi (bourgeois de Paris).
    - Convention., 3 août 1751; MC/ET/XVII/799
      Nom, qualité: (M.) Soulastre, Louis Francois.
      Profession: perruquier.
      Nom, qualité: (Mme ou Mlle) Villeminot, Elisabeth.
      État civil: remariee.
      Relations: veuve de l'intervenant 3, épouse de l'intervenant 1.
      Nom, qualité: (M.) Lebeau, Jean.
      Nom, qualité: (Mme ou Mlle) Lebeau, Elisabeth.
      Relations: fille de l'intervenant 2
    - Quittance., 4 août 1751; MC/ET/XVII/799
      Nom, qualité: (M.) Petitjean, Louis.
      Nom: (personne morale) Caisse Des Saisies Reelles
    - Obligation., 4 août 1751; MC/ET/XVII/799
      Nom, qualité: (M.) Mascrany de Chateau-Chinon de, Ouis.
      Nom, qualité: (M.) Jamart, Jean.
    - Transaction., 4 août 1751; MC/ET/XVII/799
      Nom, qualité: (M.) Loret, Marie Anne.
      Nom, qualité: (M.) Tripier, Alexis.
      Profession: chirurgien de l'artillerie.
      Nom, qualité: (M.) Coutant, Edme (bourgeois de Paris)
    - Rente, transport., 4 août 1751; MC/ET/XVII/799
      Nom, qualité: (Mme ou Mlle) Cochon Dupuy, Jeanne Claude.
      Nom, qualité: (M.) Fantel de Lagny, Thomas.
      Nom, qualité: (Mme ou Mlle) Cochon Dupuy, Marie Anne
    - Inventaire après décès de Jacques Doré., 5 août 1751; MC/ET/XVII/799
      Nom, qualité: (M.) Doré, Jacques.
      Profession: relieur (compagnon).
      inventaire après décès; Doré, Jacques
    - Main-levee, opposition à mariage., 6 août 1751; MC/ET/XVII/799
      Profession: rubannier (maître).
    - Mariage., 6 août 1751; MC/ET/XVII/799
      Nom, qualité: (M.) Melette, Germain.
      Profession: maitre d'ecol.
      Nom, qualité: (Mme ou Mlle) Picard, Anne Jeanne.
    - Cautionnement, bail judiciaire maison, Paris, rue de Caronne., 7 août 1751; MC/ET/XVII/799
      Nom, qualité: (M.) Le Filastre, Simon.
      Nom, qualité: (M.) Colson, Pierre (bourgeois de Paris).
    - Quittance., 7 août 1751; MC/ET/XVII/799
      Nom, qualité: (M.) Dulau d' Allemans, Jean.
      Domicile: Paris, eglise Saint-Sulpice.
      Nom, qualité: (M.) Bouhier, Benigne (marquis).
    - Convention, pension., 7 août 1751; MC/ET/XVII/799
      Nom, qualité: (Mme ou Mlle) Decugy, Jeanne.
      Nom, qualité: (M.) Dagoty, Jacques.
      Profession: capitaine navigant.
      Domicile: Marseille.
      Nom, qualité: (M.) Gaultier, Jacques.
      Profession: pensionnaire du roi.
    - Mariage., 7 août 1751; MC/ET/XVII/799
      Nom, qualité: (M.) Houel, Nicolas Francois.
      Profession: dinander-chaudronnier.
      Nom, qualité: (Mme ou Mlle) Labdouche, Marie Anne.
    - Testament., 7 août 1751; MC/ET/XVII/799
      Domicile: Marseille
    - Rente, constitution., 7 août 1751; MC/ET/XVII/799
      Nom, qualité: (Mme ou Mlle) Billiard, Marie.
      Nom, qualité: (Mme ou Mlle) Dubost, Anne Jacqueline.
      Nom, qualité: (M.) Savoye, Pierre.
      Profession: sellier (maître)
    - Quittance., 8 août 1751; MC/ET/XVII/799
      Nom, qualité: (M.) Morin, Martin (bourgeois de Paris).
    - Succession, renonciation., 9 août 1751; MC/ET/XVII/799
      Nom, qualité: (M.) Dore, Jacques.
    - Declaration., 9 août 1751; MC/ET/XVII/799
      Nom: (personne morale) Caisse Des Saisies Reelles.
      Nom, qualité: (M.) Fougieres de Saillan de, Jacques
    - Quittance., 9 août 1751; MC/ET/XVII/799
      Nom, qualité: (M.) Fougieres de Saillan, Jacques.
      Domicile: Chaillat.
    - Inventaire après décès de Marie-Madeleine Genneau, veuve de Jean Dorigny., 9 août 1751; MC/ET/XVII/799
      Nom, qualité: (Mme ou Mlle) Genneau, Marie-Madeleine.
      Nom, qualité: (M.) Dorigny, Jean.
      Profession: tanneur (marchand).
      inventaire après décès; Genneau, Marie-Madeleine; Dorigny, Jean
    - Bail, moulin à vent dit moulin fidele, Vitry, la Pointe., 10 août 1751; MC/ET/XVII/799
      Nom, qualité: (Mme ou Mlle) Boucher, Madeleine.
      Nom, qualité: (M.) Godin, Martin.
    - Convention, enseignement de la chirurgie et de l'anatomie., 10 août 1751; MC/ET/XVII/799
      Nom, qualité: (M.) Romand, Pierre Joseph.
      Profession: etudiant en chirurgie.
      Nom, qualité: (M.) Duchesne, Pierre.
      Profession: chirurgien-monstrateur.
    - Procuration, depot., 11 août 1751; MC/ET/XVII/799
      Nom, qualité: (M.) Mauchembert, Francois Marie.
    - Vente, maison, terre., 12 août 1751; MC/ET/XVII/799
      Nom, qualité: (M.) Lafoy, Jean Jacques.
      Profession: huissier auchatelet.
      Nom, qualité: (M.) Dupuis, Pierre (bourgeois de Paris)
    - Consentement., 13 août 1751; MC/ET/XVII/799
      Nom, qualité: (M.) Bertrand, Jean Baptiste.
    - Obligation., 13 août 1751; MC/ET/XVII/799
      Nom, qualité: (M.) Renouf, Gabriel Jean Baptiste.
    - Depot de pieces., 14 août 1751; MC/ET/XVII/799
      Nom, qualité: (M.) Bouron, Louis (bourgeois de Paris)
    - Rente viagere, transport., 16 août 1751; MC/ET/XVII/799
      Nom, qualité: (M.) Navelier de Verteville, Lous Hubert.
      Profession: employe dans les domaines.
      Domicile: Chaillot.
      Nom, qualité: (M.) Burle, Francois.
      Profession: cocher.
    - Vente, maison, Epinay-sur-Orge, balizy (hameau)., 16 août 1751; MC/ET/XVII/799
      Nom, qualité: (M.) Simon, Andre Dominique.
      Nom, qualité: (M.) Masseron, Pierre Jean.
      Profession: huissier au Châtelet.
    - Consentement., 16 août 1751; MC/ET/XVII/799
      Nom, qualité: (Mme ou Mlle) Berthelot, Catherine Aymee.
      Nom, qualité: (M.) Boulechoque, Alexis.
      Profession: employe à la monnaie.
      Nom, qualité: (M.) Renard-Dutasta, Mathieu.
    - Quittance., 17 août 1751; MC/ET/XVII/799
      Nom, qualité: (Mme ou Mlle) Fornillon, Marie Marguerite.
      Domicile: Ntony.
      Nom, qualité: (M.) Legras, Nicolas Francois.
      Profession: cabaretier aubergiste.
      Domicile: Antony.
      Nom, qualité: (M.) Legras, Guillaume.
      Domicile: Antony
    - Rente sur le roi, reconstitution, postes decembre 1746., 17 août 1751; MC/ET/XVII/799
      Nom, qualité: (M.) Nourry D La Folleville, Guillaume Pierre.
    - Procuration, depot., 17 août 1751; MC/ET/XVII/799
      Nom, qualité: (Mme ou Mlle) Bouillerot, Francoise Renee.
      Domicile: Chantloup-Pres-Arpajon, couvent Saint-Eutrope.
      Nom, qualité: (M.) Guebrunot, Charles (bourgeois de Paris).
    - Desistement, legs., 17 août 1751; MC/ET/XVII/799
      Nom, qualité: (Mme ou Mlle) Boisset Darville, Augustine Catherine.
      Profession: chef d'escadre des armées navales
    - Quittance., 19 août 1751; MC/ET/XVII/799
      Nom, qualité: (M.) Gellee, Joseph (bourgeois de pars).
      Nom: (personne morale) Caisse Des Saisies Reeles
    - Rente, constitution., 19 août 1751; MC/ET/XVII/799
      Nom, qualité: (M.) Senechal, Jean Baptiste.
      Profession: fondeur privilegie.
    - Vente à remere, terrain, Paris, rue de Belly Dite de Bercy., 19 août 1751; MC/ET/XVII/799
      Profession: commissaire en la cour des monnaies.
    - Transaction., 20 août 1751; MC/ET/XVII/799
      Nom, qualité: (Mme ou Mlle) Gillard, Gillette.
      Nom, qualité: (M.) Girard, Louis.
      Profession: capitaine de vaisseau.
      Nom, qualité: (M.) Thome E Beaumont, Ennemond (bourgeois de Paris).
    - Cautionnement., 20 août 1751; MC/ET/XVII/799
      Nom, qualité: (M.) Lathuille, Pierre.
      Profession: menuisier.
      Nom, qualité: (M.) Berger, Louis (bourgeois de Paris).
    - Quittance., 21 août 1751; MC/ET/XVII/799
      Nom, qualité: (M.) Gabillion, Jean.
      Domicile: Marly.
    - Procuration., 22 août 1751; MC/ET/XVII/799
      Nom, qualité: (Mme ou Mlle) Dalleron, Julie.
      Nom, qualité: (M.) Angot, Jacques Pierre.
      Profession: directeur des biens des fugitifs de povence.
      Nom, qualité: (M.) Lefebvre de Montressel, Jean Baptiste (écuyer).
      Profession: officr de cavalerie
    - Transport, créance., 23 août 1751; MC/ET/XVII/799
      Nom, qualité: (M.) Sanson, Nicolas.
      Profession: paveur (maître).
      Profession: brasseur (maître).
    - Bail à ferme, maison, Orly., 23 août 1751; MC/ET/XVII/799
      Nom, qualité: (M.) Thome de Beaumont, Edmond (bourgeois de Paris).
      Nom, qualité: (M.) Rechaux, Claude.
      Profession: voiturier,laboureur.
      Domicile: Orly
    - Obligation., 23 août 1751; MC/ET/XVII/799
      Nom, qualité: (M.) Boussmart, Louis.
      Profession: dechireur de bateaux.
    - Cautionnement, bail judiciaire de fief, Saint-Sornin (Allier)., 26 août 1751; MC/ET/XVII/799
      Nom, qualité: (M.) Desbatiste de Saint-Sornin, Claude Nicolas (bourgeois de Paris).
      Nom, qualité: (M.) Larcher, Louis.
      Domicile: Neuglise-en-Bourbonnais.
    - Comparution., 26 août 1751; MC/ET/XVII/799
      Nom, qualité: (M.) Pourra, Jacques.
      Profession: greffier des eaux et forets.
    - Cautionnement, bail judiciaire maison, Paris, rue de Grenelle-St-Honore., 26 août 1751; MC/ET/XVII/799
      Profession: docteur de la faculte.
      Nom, qualité: (M.) Mouzet, Pierre Remy (bourgeois de Paris).
    - Inventaire après décès de Marie Louise Bourgoin, épouse de François Durube., 27 août 1751; MC/ET/XVII/799
      Nom, qualité: (Mme ou Mlle) Bourgoin, Marie Louise.
      Nom, qualité: (M.) Durube, François.
      inventaire après décès; Bourgoin, Marie Louise; Durube, François
    - Inventaire après décès de Marie Charlotte Moutois, veuve de Laurent Paul Vallée., 28 août 1751; MC/ET/XVII/799
      Nom, qualité: (Mme ou Mlle) Moutois, Marie Charlotte.
      Nom, qualité: (M.) Vallée, Laurent Paul.
      Profession: tailleur (maître).
      inventaire après décès; Moutois, Marie Charlotte; Vallée, Laurent Paul
    - Mariage., 28 août 1751; MC/ET/XVII/799
      Nom, qualité: (M.) Durube, Francois.
      Nom, qualité: (Mme ou Mlle) Quenelle, Genevieve Elisabeth.